臺灣雲林地方法院交通事件裁定　　９３年度交聲更字第５號
原處分機關　交通部公路總局嘉義監理區雲林監理站
異　議　人　甲○○　男　52歲.
上異議人因違反道路交通管理處罰條例案件，對於交通部公路總
局嘉義監理區雲林監理站民國９３年１月３０日所為之裁決處分
（原處分案號：雲監裁字第７２─Ｇ３Ｃ００７９５０號），聲
明異議，嗣經本院裁定（９３年度交聲字第３８號）後，異議人
不服，提起抗告，經台灣高等法院台南分院撤銷原裁定並發回（
９３年度交抗字第１０８號），本院裁定如左：
        主  文
原處分撤銷。
甲○○不罰。
        理  由
一、原處分機關交通部公路總局嘉義區監理所雲林監理站以異議
    人甲○○於民國９２年１１月１４日８時１分，駕駛車號Ｒ
    ７─３４６７號自用小客車行經台中市○○街○○路平交道
    之有燈光號誌管制之交岔路口時闖紅燈，為警以該車有違反
    道路交通管理處罰條例第五十三條規定之行為，予以逕行舉
    發。嗣異議人於舉發通知單上所載之應到案日期前（即９３
    年１月９日前）提出申訴並表明是違規當時之駕駛人，經原
    處分機關認異議人之申訴無理由，乃依道路交通管理處罰條
    例第５３條及違反道路交通管理事件統一裁罰基準表之規定
    ，裁處新台幣（下同）２７００元罰鍰，並依同條例第６３
    條第１項第３款之規定，記違規點數３點。
二、聲明異議意旨略以：依警方舉發違規之照片所示，異議人所
    駕駛之車號Ｒ７—３４６７號自用小客車在管制燈光號誌桿
    前即已停車，且明顯可看出煞車燈一直亮著，同時在警方之
    照片(二)中又比照片(一)中多了一輛機車，執勤員警若鳴笛示警
    ，通常不應會再有驅車往前違規。在收到違規通知單後，異
    議人再到現場以數位相機拍攝現場以提供佐證，從現場相片
    與警方舉發相片相互核對，可看出異議人所駕駛之車輛並未
    超越燈光號誌桿，亦即異議人並未闖紅燈，為此提出異議等
    語。其於抗告狀則再稱警員到庭證述在平交道高度限制桿有
    號誌，前方大慶街與建國北路口也有三色號誌，屬同步號誌
    。」當時異議人曾提出該號誌大部分的時間都不會顯示紅燈
    燈號，但不被採信，經再以數位相機拍攝現場照片列印，依
    照片顯示只是閃紅燈之警示號誌，何有闖紅燈之違規事實云
    云。經查：
  (一)證人即當時在上開交岔路口執行交通稽查勤務之員警李雲仁
    於發回前本院訊問時結證稱：（請說明舉發經過？）我當時
    係執行路口淨空勤務，提出之現場圖有繪製我站立的位置（
    即圖示上標示Ｐ的位置）及異議人停車的位置，我當時係站
    在停止線的前面，平交道的高度限制桿有號誌，前方大慶街
    與建國北路口也有三色號誌，屬於同步燈號，當時燈號已經
    是紅色的，而異議人仍然超越停止線，經我鳴笛並揮手示意
    停車，結果異議人未停車仍往前開而停於網狀格區內，我就
    在我原來所站立的執勤位置拍攝異議人車輛停車的情形；（
    法官再次確認你的意思，你之所以舉發異議人闖紅燈，是因
    為號誌已變成紅燈，而異議人仍通過停止線？）是的等語；
    其於發回後本院訊問時則證稱：我的意思，號誌一致是在火
    車要來時會一致，因為需要淨空，所以號誌同時會變成紅燈
    ，我是站在高度限制桿的下面，因當時火車要到的時候，而
    柵欄尚未放下來，異議人就闖這個柵欄（停止線），因為我
    站的位置，沒有辦法看到高度限制桿上的三色號誌，我只能
    看到前面或後面的交叉路口的號誌；我們所照的舉發違規照
    片一、二，是平交道的聲響已經響，但是火車尚未到達，因
    此只拍異議人通過平交道，而沒有拍到火車；「（本件有無
    可能異議人通過停止線的時候，仍然是綠燈，而超越平交道
    的時候，號誌轉換成紅燈，因此就停在黃色網狀區○○○○
    ○路口？）答：有這樣的模糊地帶都是在異議人前方的車輛
    ，所以就沒有拍照舉發，因黃燈變成紅燈之間，我們不認為
    是闖紅燈等語。
  (二)異議人於前審本院庭訊時辯稱：當時交通確實很繁忙，而在
    高度限制桿上雖然有號誌燈號設置，但該號誌燈大部分的時
    間都不會顯示紅燈燈號，而且我行駛過停止線時燈號確實是
    綠燈，我繼續將車開到平交道時，此時剛好有火車要來，平
    交道開始響聲，並且要放下柵欄，此時號誌也會馬上跟著由
    綠燈變成黃燈再轉為紅燈，此時我只能往前繼續行駛，到黃
    色網狀格區停止，因此我並非闖紅燈等語。
  (三)本院認為：大慶街與建國北路號誌與鐵路平交道高度限制
    桿之號誌未必是同步，有異議人自行拍照之照片九張可稽（
    見９３交抗字第１０８號卷第１３至１７頁），核與證人李
    雲平前開證稱，火車要來時號誌會轉成紅燈，兩處之號誌成
    為同步號誌之情節一致。因此，證人李雲平事後依大慶街與
    建國北路之交通號誌為紅燈，認定異議人闖紅燈殊嫌率斷。
    證人李雲平證述由黃燈轉換紅燈之間通過（停止線）不認
    為是闖紅燈，而從舉發照片可看出異議人之小客車當時已通
    過停止線及鐵路柵欄區，踩煞車停於路口，再者舉發照片一
    異議人小客車同向之左側有二部機車，舉發照片二異議人小
    客車同向右前側又出現一部機車狀似右轉，而照片中未有柵
    欄放下或火車經過之跡象，依道路交通安全規則第１０４條
    第１項第２款，鐵路平交道設有警鈴及閃光號誌者，警鈴已
    響，閃光號誌已顯示，駕駛人應暫停俟火車通過後，看、聽
    鐵路兩方確無火車駛來，始得通過之規定。可悉本件應係警
    鈴已響，異議人查看無火車駛來，且前方號誌仍為綠燈，始
    通過停止線，通過後號誌由黃轉紅，異議人應係於警鈴響時
    ，但號誌尚未轉換成紅燈時通過停止線，而當此時路口之號
    誌由綠轉黃再轉換為紅燈，警員看到前方號誌轉換成紅燈，
    以為異議人闖紅燈可資認定，否則要無號誌已轉換成紅燈，
    警員仍然放行在後之機車讓其通過停止線及平交道可言。
四、再由異議人提出之照片一、照片五（９３年交抗字第１０８
    號卷第１３、１５頁）觀之，可見當時大慶街與建國北路的
    號誌轉為綠燈時，鐵路平交道高度限制桿上的號誌係紅燈，
    而異議人行駛至平交道前的停止線時（詳本院交聲字第３８
    號）第３６頁現場圖），觀看得的（直視）的號誌應係大慶
    街與建國北路的號誌，故異議人辯稱：其行駛過停止線時燈
    號確實是綠燈乙情，即非無可採。從而，原處分機關依道路
    交通管理處罰條例第５３條及違反道路交通管理事件統一裁
    罰基準表之規定，裁處２７００元罰鍰，並依同條例第６３
    條第１項第３款規定，記違規點數３點，自有違誤。
    本件聲明異議為有理由，應予撤銷原處分，並另為異議人不
    罰之諭知。
五、據上論結，應依道路交通管理處罰條例第８７條第２項、道
    路交通案件處理辦法第２０條前段，裁定如主文。
中　　華　　民　　國　　94　　年　　2 　　月　　22　　日
                                臺灣雲林地方法院交通法庭
                                    法　官  陳定國
以上正本證明與原本無異。
如不服本裁定，應於裁定送達後五日內向本院提出抗告狀。
                                    書記官  蘇靜怡
中　　華　　民　　國　　94　　年　　2 　　月　　22　　日
